臺灣士林地方法院民事裁定              100年度抗字第107號
抗  告  人  李其鴻
相  對  人  林祥玉
上列抗告人因與相對人間本票裁定事件，對於中華民國100 年6
月15日本院簡易庭司法事務官100 年度司票字第2884號裁定提起
抗告，本院裁定如下：
    主  文
抗告駁回。
抗告程序費用新臺幣壹仟元由抗告人負擔。
    理  由
一、按執票人向本票發票人行使追索權時，得聲請法院裁定後強
    制執行，票據法第123 條定有明文。又按本票既載明免除作
    成拒絕證書，則執票人聲請裁定准予強制執行時，自毋庸提
    出已為付款提示之證據，且本票執票人依票據法第123 條規
    定向本票發票人行使追索權，聲請法院裁定准予強制執行，
    係屬非訟事件，對於此項聲請所為裁定，僅依非訟事件程序
    ，就本票形式上之要件是否具備予以審查為已足。發票人如
    主張執票人未為提示，依票據法第124 條準用同法第95條但
    書之規定，應由其負舉證之責。
二、本件相對人主張：伊執有抗告人於民國100年2月24日簽發面
    額新臺幣（下同）1,065 萬元、未載到期日並免除作成拒絕
    證書之本票1 紙，相對人於100 年3 月及4 月間經提示後未
    獲清償，為此，依票據法第123 條之規定，聲請裁定許可強
    制執行等情，已據提出本票一紙為證，原裁定予以准許，即
    無不合。抗告意旨略以：相對人並未向其為任何見票之提示
    ，原審裁定准許相對人強制執行之聲請，實非適法等語。惟
    按未載到期日者，視為見票即付，票據法第120 條第2 項定
    有明文。而相對人於陳報狀上已載明其分別於100 年3 月及
    4 月間向抗告人為付款之提示，未獲置理等情，即已表明其
    已依法提示，至抗告人主張相對人未提示系爭本票一節，揆
    諸首揭說明，應由抗告人負舉證責任，抗告人就此既未舉證
    以實其說，原審法院所為許可強制執行之裁定，於法即無不
    合。是抗告人執此指摘原裁定不當，聲明廢棄，為無理由。
三、據上論結，本件抗告為無理由，依非訟事件法第46條、第21
    條第2 項、第24條第1 項、民事訴訟法第495 條之1 第1 項
    、第449 條第1項 、第95條、第78條，裁定如主文。
中    華    民    國   100    年    8     月    31    日
                  民事第二庭審判長  法  官  方彬彬
                                    法  官  劉逸成
                                    法  官  藍雅清
正本係照原本作成。
如不服本裁定，僅得於收受本裁定正本送達後10日內，以適用法
規顯有錯誤為理由，向本院提出再抗告狀（須附繕本一份及繳納
再抗告裁判費新台幣1,000 元）。再抗告時應提出委任律師或具
有律師資格之人之委任狀；委任有律師資格者，另應附具律師資
格證書及釋明委任人與受任人間有民事訴訟法第466 條之1 第1
項但書或第2 項所定關係之釋明文書影本。
中    華    民    國  100     年    9     月    05    日
                                    書記官  張純華